# 同一控制下企业合并的特殊问题

提问人：湘西春天 时间：2010-09-13 10:16:45
陈版主你好，有一个比较特殊的合并问题，请指点一下：
甲公司于 2006 年通过非同一控制下的控股合并，取得了A、B两家公司100%股权，甲公司合并报表对A、B两家公司确认的商誉分别为 100 万元， 200 万元。 2008 年，甲公司将A公司划转到B公司，则B公司需按同一控制的原则合并A公司报表，假如B公司没有其他投资。问题是：B公司合并报表的商誉是多少（假如无商誉减值情况）？

回答人：chenyiwei
回复 楼主 湘西春天 的帖子按照财政部会计司有关人士的讲课精神，同一控制下企业合并中作为会计处理基础的帐面价值，不是指被合并方自身报表上的帐面价值，而是最终控制方合并报表中体现的价值。因此，本案例中B同一控制下合并A时所依据的帐面价值，应当是甲公司合并报表中体现的价值，即以 2006 年通过非同一控制下合并取得A的控制权之日的公允价值为基础持续计算的金额。包括当时确认的合并商誉，也一并平移到B公司的合并报表中。

回答人：chenyiwei
回复 报纸 湘西春天 的帖子B公司作为合并方，其自身的帐面价值应当维持不变，因此不确认甲公司当初取得B公司控制权时产生的200 万元商誉。A公司通过同一控制下合并纳入B公司合并报表时的帐面价值基础应当是其各项资产、负债在甲公司的合并报表中体现的价值，所以B公司的合并报表层面应当体现的商誉为甲公司合并报表中对应于A公司的商誉，即 100 万元。